# [[求助]]逆流交易计提的资产减值损失是否确认少数股东权益？

提问人：Ming829 时间：2020-05-07 16:02:37
年初：母公司对子公司持股80%，子公司存货成本 100 元以 200 元价格出售给母公司，至年底全部未对外出售。在此例中，对于少数股东（子公司另外的20%的股东）而言应该是要确认 100 元利润中的20%，另外的80%属于母公司体系内的，应该予以抵消（也就是未实现的 80 元的利润）。因此，合并报表中的调整抵消分录为
借：营业收入 200
贷：营业成本 100
存货 100
借：少数股东权益 20
贷：少数股东损益 20
年末，母公司从子公司购入的存货现值为 160 元，合并抵消分录
借：存货-存货跌价准备 40
贷：资产减值损失 40
借：少数股东损益 8
贷：少数股东权益 8
我的疑点就是在这个地方，在母公司的个别报表中这笔存货的价值应该是从 200 降低到了 160 ，出现了 40 的跌价，这个跌价应该是母公司实实在在的减值，跟少数股东（子公司的少数股东）应该没有关系的啊 少数股东没有义务来承担这个减值才对 这和未实现的利润怎么又杠上了呢？

回答人：chenyiwei
这笔资产减值损失是确认中母公司的个别报表中的，少数股东不承担该项份额，故合并报表抵销分录中，对于该项资产减值损失的抵销影响无需分配给少数股东。